---
title: "detectRUNS_trial"
author: "Nurit Eliash"
date: "2/13/2022"
output: html_document
---

```{r setup, include=FALSE}
knitr::opts_chunk$set(echo = TRUE)
library("detectRUNS")
library("tidyverse")
library("dplyr")
library("ggplot2")
library("ggpubr")
library("scales")
library("ggpubr")
library("gridExtra")
library("grid")
library("GGally")
library("vcfR")
library("data.table")
library("stringr")
library("janitor")
library("gmodels")
```

To illustrate the functionalities of detectRUNS, we use data on sheep (Ovis aries) SNP genotypes from the work by Kijas et al. (2016), available on-line through “Dryad” (https://goo.gl/sfAy8k). A subset with two breeds (“Jacobs” and “Navajo-Churro”, 100 animals) and two chromosomes (4841 SNPs from OAA 2 and 24) was used.

ניסיתי להשתמש בקבצים הללו, אבל זה קצת מסובך - כי הם גדולים , ואני צריכה לחלק אותם ... 
לא בא לי 

ננסה לעבוד עם הקבצים שלי 
אבל צריך קודם להפוך אותם לקבצים של 
plink 
כלומר
ped and map files

אפשר לעשות זאת כך:
vcftools --vcf my_data.vcf --out my_data --plink

אז עלי להמיר את הקובץ ולהעתיק אותו חזרה למחשב לפניש אני מתחילה
```{r }
genotypeFilePath <- system.file("/Users/nuriteliash/Desktop/detectRUNS/Dryad_Submission/4H_160indivs_Final.ped")
mapFilePath <- system.file(
  "extdata", "/Users/nuriteliash/Desktop/detectRUNS/Dryad_Submission/4H_160indivs_Final.map", package="detectRUNS")

```
/Users/nuriteliash/Desktop/detectRUNS/Dryad_Submission/4H_160indivs_Final.map
```
